---
title: "Instacart_Analysis"
author: "jaehyunLEE"
date: "12/16/2019"
output: html_document
---

```{r setup, include=FALSE}
knitr::opts_chunk$set(echo = TRUE)
```


```{r}
library(dplyr)
library(ggplot2)
library(knitr)
library(stringr)
library(DT)
order_products = read.csv('dataset/instacartData/order_products__prior.csv')
orders = read.csv('dataset/instacartData/orders.csv')
departments = read.csv('dataset/instacartData/departments.csv')
products = read.csv('dataset/instacartData/products.csv')
aisles = read.csv("dataset/instacartData/aisles.csv")

stat = 
  order_products %>% left_join(orders, by='order_id') %>% left_join(products, by="product_id") %>%
    left_join(departments, by = 'department_id') %>%
    group_by(department, order_hour_of_day) %>%
    summarise(n=n())
```

```{r}
ggplot(stat, aes(x = order_hour_of_day, y = n)) +
  geom_bar(stat = 'identity') + facet_grid(~department)

glimpse(orders)
```

```{r}
orders <- orders %>% mutate(order_hour_of_day = as.numeric(order_hour_of_day), eval_set = as.factor(eval_set))
products <- products %>% mutate(product_name = as.factor(product_name))
aisles <- aisles %>% mutate(aisle = as.factor(aisle))
```

```{r}
orders <- orders %>% mutate(order_hour_of_day = as.numeric(order_hour_of_day), eval_set = as.factor(eval_set))
products <- products %>% mutate(product_name = as.factor(product_name))
aisles <- aisles %>% mutate(aisle = as.factor(aisle))
```
*대부분 8시 ~ 18시 사이에 고객들이 주문함
```{r}
orders %>%
  ggplot(aes(x = order_hour_of_day)) +
  geom_histogram(stat="count", fill = "green")
```
*요일별로도 살펴보자
```{r}
orders %>%
  ggplot(aes (x=order_dow)) +
  geom_histogram(stat = "count", fill = "red")
```
*언제 재주문 하나?
```{r}
orders %>%
  ggplot(aes( x = days_since_prior_order)) +
  geom_histogram(stat = "count", fill = "blue")
```
*그렇다면 얼마나 이전에 주문을 했나?
```{r}
# We can see that there are always at least 3 prior orders.
orders %>% filter(eval_set == "prior") %>% count(order_number) %>% ggplot(aes(order_number,n)) + geom_line(color = "red", size=1) + geom_point(size=2, color="red")
```
*얼마나 많이 상품을 살까? 주문에 얼마나 많은 상품을 담았을까?
```{r}
order_products %>% 
  group_by(order_id) %>% 
  summarize(n_items = last(add_to_cart_order)) %>%
  ggplot(aes(x=n_items))+
  geom_histogram(stat="count",fill="red") + 
  geom_rug()+
  coord_cartesian(xlim=c(0,80))

head(order_products)
```
*베스트 셀링 상품
```{r}
tmp <- order_products %>% 
  group_by(product_id) %>% 
  summarize(count = n()) %>% 
  top_n(10, wt = count) %>%
  left_join(select(products,product_id,product_name),by="product_id") %>%
  arrange(desc(count)) 
kable(tmp)

```
- kable 함수를 쓸 때 knitr패키지를 설치하고 라이브러리로 불러와야함
- 함수 안에 표에 표시하기를 원하는 데이터명을 기재하기만 하면, 별도의 제목행 구분 등의 작업 없이도 간단히 표를 그릴 수 있다
- geom_bar 에서는 stat 을 반드시 identity 라고 해줘야함
- identity는 y축 값의 높이를 데이터를 기반으로 정해줄 때 사용해줍니다. 
- 즉, stat='identity'는 y축의 높이를 데이터의 값으로 하는 bar그래프의 형태로 지정한다는 것입니다.
```{r}
tmp %>% 
  ggplot(aes(x=reorder(product_name, -count), y = count)) +
  geom_bar(stat="identity", fill = "red") +
  theme(axis.text.x=element_text(angle = 90, hjust = 1), axis.title.x = element_blank())
```

*How often do people order the same items again? :주문된 상품의 59%가 모두 재주문 된것들
```{r}
tmp <-  order_products %>% 
  group_by(reordered) %>% 
  summarize(count = n()) %>% 
  mutate(reordered = as.factor(reordered)) %>% 
  mutate(proportion = count/sum(count))
kable(tmp)
```

```{r}
tmp %>% 
  ggplot(aes(x=reordered,y=count,fill=reordered))+
  geom_bar(stat="identity")
```

*가장 자주 재주문 된 상품은?
```{r}
tmp <-  order_products %>% 
  group_by(product_id) %>% 
  summarize(proportion_reordered = mean(reordered), n=n()) %>% 
  filter(n > 40) %>% 
  top_n(10, wt = proportion_reordered) %>% 
  arrange(desc(proportion_reordered)) %>% 
  left_join(products, by = "product_id")
kable(tmp)
```

```{r}
tmp <-order_products %>% 
  group_by(product_id) %>% 
  summarize(proportion_reordered = mean(reordered), n=n()) %>% 
  filter(n>40) %>% 
  top_n(10,wt=proportion_reordered) %>% 
  arrange(desc(proportion_reordered)) %>% 
  left_join(products,by="product_id")

kable(tmp)
```
```{r}
tmp %>% 
  ggplot(aes(x=reorder(product_name, -proportion_reordered), y = proportion_reordered)) +
  geom_bar(stat="identity", fill = "red") +
  theme(axis.text.x=element_text(angle=90, hjust=1), axis.title =  element_blank()) + coord_cartesian(ylim=c(0.85, 0.95))
```
*고객들이 처음 카트에 담는 상품은?
*pct = put cart first
```{r}
tmp <- order_products %>% 
  group_by(product_id, add_to_cart_order) %>% 
  summarize(count = n()) %>% mutate(pct = count/sum(count)) %>% 
  filter(add_to_cart_order == 1, count>10) %>% 
  arrange(desc(pct)) %>% 
  left_join(products,by="product_id") %>% 
  select(product_name, pct, count) %>% 
  ungroup() %>% 
  top_n(10, wt=pct) # top(n=출력할 개수, wt = 지정변수)

kable(tmp)
```

*시각화
*reorder(name, mtcars$mpg)라는 값을 x축에 넣었습니다. 
*이건 name을 x축에 넣을 때 그 mpg가 작은 것부터 앞에 오도록 순서를 조정하라는 뜻입니다. 
*만약 값이 큰 것부터 작은 것 순서로 정렬하게 싶을 때는 reorder(name, -mtcars$mpg)라고 마이너스(-)만 붙이면 됩니다.
```{r}
tmp %>% 
  ggplot(aes(x=reorder(product_name, -pct), y = pct)) +
  geom_bar(stat = "identity", fill = "red") +
  theme(axis.text.x = element_text(angle = 50, hjust = 1), axis.title = element_blank()) + coord_cartesian(ylim = c(0.4,0.7))
```

*마지막 주문 시간과 재주문 사이의 관련 가능성
*고객들이 같은 날에 주문을 다시한다면 동일 상품을 많이 주문하는데.. 30일 이후에 재주문함
*고객들은 주문에서 새로운 것을 시도하려고 함

```{r}
order_products %>% 
  left_join(orders, by = "order_id") %>% 
  group_by(days_since_prior_order) %>% 
  summarize(mean_reorder = mean(reordered)) %>% 
  ggplot(aes(x=days_since_prior_order, y = mean_reorder)) +
  geom_bar(stat="identity", fill = "blue")
```

*주문수와 재주문 가능성의 관계 
*많은 수의 주문의 상품은 자연스럽게 재주문 하는 경향을 보임 하지만 천장 효과임..

```{r}
order_products %>% 
  group_by(product_id) %>% 
  summarize(proportion_reorderd = mean(reordered), n=n()) %>% 
  ggplot(aes(x=n, y=proportion_reorderd)) +
  geom_point() +
  geom_smooth(color = "red") +
  coord_cartesian(xlim = c(0,2000))
```


*Organic vs Non-organic(주문 비율을 보자)
```{r}
products <- products %>% 
    mutate(organic=ifelse(str_detect(str_to_lower(products$product_name),'organic'),"organic","not organic"), organic= as.factor(organic))
```
```{r}
tmp <- order_products %>% 
  left_join(products, by="product_id") %>% 
  group_by(organic) %>% 
  summarize(count = n()) %>% 
  mutate(proportion = count/sum(count))
kable(tmp)
```

```{r}
tmp %>% 
  ggplot(aes(x=organic,y=count, fill=organic))+
  geom_bar(stat="identity")
```

*Organic vs Non-Organic 재주문율 
```{r}
tmp <- order_products %>%  left_join(products, by ="product_id") %>% group_by(organic) %>% summarize(mean_reordered = mean(reordered))
kable(tmp)
```
```{r}
tmp %>% 
  ggplot(aes(x=organic, y= mean_reordered, fill = organic)) +
  geom_bar(stat = "identity")
```
*Treemap 
```{r}
library(data.table)
library(treemap)

tmp <- products %>% group_by(department_id, aisle_id) %>% summarize(n=n())
tmp <- tmp %>% left_join(departments,by="department_id")
tmp <- tmp %>% left_join(aisles,by="aisle_id")

tmp2<-order_products %>% 
  group_by(product_id) %>% 
  summarize(count=n()) %>% 
  left_join(products,by="product_id") %>% 
  ungroup() %>% 
  group_by(department_id,aisle_id) %>% 
  summarize(sumcount = sum(count)) %>% 
  left_join(tmp, by = c("department_id", "aisle_id")) %>% 
  mutate(onesize = 1)
```

```{r}
treemap(tmp2,index=c("department","aisle"),vSize="onesize",vColor="department",palette="Set3",title="",sortID="-sumcount", border.col="#FFFFFF",type="categorical", fontsize.legend = 0,bg.labels = "#FFFFFF")
```



